Minutes et répertoires du notaire Antoine NAVARRE, 28 février 1699 - 30 mars 1718 (étude VIII)
Archives nationales
- Minutes de Antoine NAVARRE, 1697 - 1718; MC/ET/VIII/846 - MC/ET/VIII/923
  - Minutes. 1711, mai - 1711, juin, mai 1711 - juin 1711; MC/ET/VIII/890
    - Contrat de mariage entre François Hardy, écuyer, sieur de Vicques, ancien major au régiment de la Verrie-Chateaubriant, demeurant rue Mazarine, paroisse Sain-Sulpice, et Françoise Cabart, veuve de Jacques Claveau, bourgeois de Paris, demeurant rue des Mauvais-Garçons, paroisse Saint-Sulpice., 
      A noter: Il y a aussi un contrat de mariage pour les mêmes en date du 29 mai.
    - Contrat de mariage entre François Hardy, écuyer, sieur de Vicques, ancien major au régiment de la Verrie-Chateaubriant, demeurant rue Mazarine, paroisse Sain-Sulpice, et Françoise Cabart, veuve de Jacques Claveau, bourgeois de Paris, demeurant rue des Mauvais-Garçons, paroisse Saint-Sulpice., 29 mai 1711; MC/ET/VIII/890
      A noter: Il y a aussi un contrat de mariage pour les mêmes en date du 25 mai.
    - Marché de louage de carosse avec cocher entre Jérôme Porto, comte de Porto, et Alexandre Garzoni, gentilhomme italien demeurant ordinaremnt le premier à Vicence, le second à Licques, de présent logés à Paris chez Blondi, maître à danser, rue de Seine, paroisse Saint-Sulpice, et Etienne Pichot, loueur de carosses, et Anne Boileau, sa femme, demeurant rue de Seine, paroisse Saint-Sulpice., 9 juin 1711; MC/ET/VIII/890
  - Minutes. 1711, juillet - 1711, septembre, juillet 1711 - septembre 1711; MC/ET/VIII/891
    1711, juillet et septembre.
    - Quittance par Marie Le Bé, veuve de René-Antoine Houasse, demeurant aux galeries du Louvre, au nom de Pierre Legros et Marie Houasse, sa femme, demeurant à Rome, par Nicolas Coustou, sculpteur ordinaire du roi, et Agnès-Suzanne Houasse, son épouse, demeurant au Louvre, Jean Carré, conseiller du roi, syndic des rentes de l'hôtel de ville, et Anne-Françoise Houasse, son épouse, demeurant rue Saint-Louis-en-l'Ile, Michel-Ange Houasse, peintre de l'académie royale, et Suzanne-Françoise Houasse, fille majeure, demeurant avec leur mère, tous héritiers dudit défunt leur père, à Brigitte de Sainte-Colombe, veuve de Louis Le Bé, commis de M. de Pontchartrain, secrétaire d'État, demeurant rue des Petits-Pères, de la somme de 2.180 livres, pour le rachat de 100 livres de rente constituées par ledit Louis Le Bé, au profit de René-Antoine Houasse, le 17 juin 1690, devant Le Semelier., 21 juillet 1711; MC/ET/VIII/891
      Documents du Minutier central concernant l'histoire de l'art (1700-1750), par Mireille Rambaud, tome II [études I à X, soit 2357 actes], Paris, Archives nationales, 1971, p. 294 (instrument de recherche imprimé dématérialisé, certaines notices sont plus détaillées dans la version intégrale accessible en ligne par la rubrique 'Autres instruments de recherche', voir contexte dans le Plan d’orientation général - Notaires de Paris, guides thématiques du Minutier).
    - Dépôt de déclaration de cens concernant Dammartin., 21 juillet 1711; MC/ET/VIII/891
      déclaration
    - Sommations respectueuses de Louis Bunel, maître menuisier, rue de la Verrerie, à Antoine Chantegrelle, maître menuisier., 24 juillet 1711; MC/ET/VIII/891
      Bunel, Louis
    - Délibération du Clergé de France du 11 juillet 1711, déposée au notaire Navarre le 17 août 1711., MC/ET/VIII/891
      délibération
    - Bail pour trois ans, par François Leclère, dessinateur de plans et jardins, demeurant rue de Taranne, à Pierre Cailleteau de Lassurance, architecte des bâtiments du roi, et Marie Colombier, sa femme, demeurant à Versailles, de deux pièces, d'une partie de cave et de grenier, dans la maison où demeure ledit Leclère, et dont il est propriétaire et d'une petite écurie, moyennant 100 livres de loyer annuel., 28 août 1711; MC/ET/VIII/891
      Documents du Minutier central concernant l'histoire de l'art (1700-1750), par Mireille Rambaud, tome II [études I à X, soit 2357 actes], Paris, Archives nationales, 1971, p. 108 (instrument de recherche imprimé dématérialisé, certaines notices sont plus détaillées dans la version intégrale accessible en ligne par la rubrique 'Autres instruments de recherche', voir contexte dans le Plan d’orientation général - Notaires de Paris, guides thématiques du Minutier).
    - Bail pour François Leclerc, dessinateur de plans, et rue de Varenne jardins., 28 août 1711; MC/ET/VIII/891
      bail; Leclerc, François
    - Constitution d'Eloi Guillebert, maître serrurier à Roye, en Picardie., 1er septembre 1711; MC/ET/VIII/891
      constitution de rente; Guillebert, Eloy
    - Mariage de François Caffin, serrurier des bâtiments du roi, cousin du marié., 6 septembre 1711; MC/ET/VIII/891
      contrat de mariage; Caffin, François
    - Transaction entre Maximin Champagne, représentant les religieux, et Jeanne Conefray, veuve de Louis Giraud, en son nom et comme tutrice de leurs enfants mineurs, au sujet des travaux prévus dans le marché du 12 juin 1706, mentionne dans l'acte ci-dessus (voir à la date du 7 mai 1707); comme depuis la mort dudit Giraud 'qui estoit depuis plusieurs années l'architecte, maître maçon et entrepreneur de la Charité de Paris', les travaux n'ont pas été pour suivis conformément au marché, et que des malfaçons ont été observées, les religieux ont traduit la veuve Giraud devant la chambre de maçonnerie du Palais, et un procès-verbal d'expertise a été dressé le 8 mai 1711 de l'avis de Mezeray et Chastelain, experts; les parties décident de terminer leur litige à l'amiable: la veuve Giraud sera déchargée du rétablissement de tous les ouvrages défectueux ou omis, moyennant l'abandon de 10.000 livres sur le prix convenu., 10 septembre 1711; MC/ET/VIII/891
      Pièces jointes:
      1711, 2 septembre. Pouvoir donné par les religieux de l'hôpital de la Charité de Senlis au R.P. Maximin Champagne de conclure la transaction.
      - 1711, 10 septembre. Pouvoir donné à la veuve Giraud par l'assemblée des parents et amis de ses enfants mineurs.
      - Mémoire des travaux qui restent à faire sur ceux qui sont portés au marché du 12 février 1706.
  - Minutes. 1711, octobre - 1711, décembre, octobre 1711 - décembre 1711; MC/ET/VIII/892
    - Obligation de François Trefau, maçon à Paris., 1er octobre 1711; MC/ET/VIII/892
      obligation; Trefau, François
  - Minutes. 1712, janvier - 1712, mars, janvier 1712 - mars 1712; MC/ET/VIII/893
    - Comparutions de Léonard Silvain, maître maçon, demeurant rue du Coeur-Volant (pièces annexe: devis pour la réfection du mur séparant les Religieuses du Cherche-Midi de la maison de M. Montamart)., 28 janvier 1712; MC/ET/VIII/893
      devis; Silvain, Léonard
    - Bail à Michel Toussaint Carré, maître menuisier, rue du Four., 3 mars 1712; MC/ET/VIII/893
      bail; Carré, Michel Toussaint
    - Apprentissage de par Jean Lopinot père, marchand tapissier, rue Saint-Guillaume., 8 mars 1712; MC/ET/VIII/893
      contrat d'apprentissage; Lopinot Père, Jean
  - Minutes. 1712, avril - 1712, juin, avril 1712 - juin 1712; MC/ET/VIII/894
    - Sauvage Delisle (Louis) tapissier du duc de Cheverny rue Saint-Dominique § Constitution, 25 avril 1712; MC/ET/VIII/894
      constitution de rente; Sauvage Delisle, Louis
    - Mainlevée. Jean Godefroy, maître de danse. Rue des Fossés Saint Germain., 28 avril 1712; MC/ET/VIII/894
      mainlevée; Fossés-Saint-Germain (rue des); Godefroy, Jean; danseur; enseignant
    - REGIMENT (vente de) Régiment de dragons de Sommerge § Vente de REGIMENT, 28 avril 1712; MC/ET/VIII/894
      acte de vente; Régiment, vente de
    - Dubois (Pierre) maçon rue Traversière § Mainlevée, 9 mai 1712; MC/ET/VIII/894
      Dubois, Pierre
    - Désistement. Antoine Travenole, maître à danser, rue du Four., 13 mai 1712; MC/ET/VIII/894
      renonciation; Four (rue du); Travenole, Antoine; enseignant; danseur
    - COETLOGON (Guy de) conseiller au Parlement de Bretagne § Dépôt de testament et autres; Inventaire à la requête de Guyonne de COETLOGON son épouse, 7 juin 1712 - 10 juin 1712; MC/ET/VIII/894
      testament; inventaire
    - DOUTREAU (Léonard) maître graveur place Dauphine § Contrat de mariage entre .. et Anne - Catherine Duelesne, fille de Jean Baptiste Duchesne, maître sculpteur, 16 juin 1712; MC/ET/VIII/894
      contrat de mariage; Doutreau, Léonard
    - Doutreau (Sébastien) maître graveur place Dauphine § Mariage du fils de -, 16 juin 1712; MC/ET/VIII/894
      contrat de mariage; Doutreau, Sébastien
    - DUCHESNE (Jean - Baptiste) maître sculpteur Quai des Orfèvres § Contrat de mariage entre la fille de .. et Léonard Doutrean, maître graveur, 16 juin 1712; MC/ET/VIII/894
      contrat de mariage; Duchesne, Jean - Baptiste
  - Minutes. 1712, juillet - 1712, septembre, juillet 1712 - septembre 1712; MC/ET/VIII/895
    - Devis des travaux de maçonnerie, charpenterie, couverture, menuiserie, serrurerie, vitrerie, etc., à faire pour la construction d'une chambre à chaque étage joignant l'ancien corps de logis d'une maison sise rue de Grenelle, suivant les plans, profils et élévation qui ont été faits, suivi du marché aux termes duquel Charles Boscry, maître maçon et entrepreneur, demeurant rue de la Corne, s'est obligé envers Léon-Bonaventure Dugard, écuyer de la grande écurie du roi, à exécuter les travaux, moyennant 2.250 livres., 29 septembre 1712; MC/ET/VIII/895
      Documents du Minutier central concernant l'histoire de l'art (1700-1750), par Mireille Rambaud, tome II [études I à X, soit 2357 actes], Paris, Archives nationales, 1971, p. 23 (instrument de recherche imprimé dématérialisé, certaines notices sont plus détaillées dans la version intégrale accessible en ligne par la rubrique 'Autres instruments de recherche', voir contexte dans le Plan d’orientation général - Notaires de Paris, guides thématiques du Minutier).
  - Minutes. 1712, octobre - 1712, décembre, octobre 1712 - décembre 1712; MC/ET/VIII/896
    - Inventaire après décès de Charles-Honoré d'Albert, duc de Luynes et de Chevreuse. Voir Tableaux, à cette date., 8 novembre 1712; MC/ET/VIII/896
      HÔTEL DE LUYNES.
      Vacation n° 4, du 9 novembre.
      Jeux et personnages, 5 pièces, 18 aunes de cours sur 2 2/3 ... 800 l.
      Psyché, tapisserie antique, 7 pièces, 22 aunes de cours sur 3 1/4 ... 650 l.
      Psyché, tapisserie plus nouvelle que la précédente, garnie d'or fin dans les draperies des personnages, 10 aunes de cours sur 2 3/4 ... 1.600 l.
      Vacation n° 5, du 10 novembre.
      L'Histoire de Moïse, fabrique des Flandres, 8 pièces, 18 aunes de cours sur 2 1/3 ... 500 l.
      CHÂTEAU DE DAMPIERRE.
      Vacations 26-29, du 6 décembre 1712.
      Une Madeleine, ouvrage façon de la Savonnerie, dans un lot ... 15 l.
      Vacations 30-33, du 7 décembre.
      Chasse de Diane, fabrique d'Angleterre, 8 pièces, 26 aunes de cours sur 3 ... 2.500 l.
      Documents du Minutier central concernant l'histoire de l'art (1700-1750), par Mireille Rambaud, tome II [études I à X, soit 2357 actes], Paris, Archives nationales, 1971, p. 1061 (instrument de recherche imprimé dématérialisé, certaines notices sont plus détaillées dans la version intégrale accessible en ligne par la rubrique 'Autres instruments de recherche', voir contexte dans le Plan d’orientation général - Notaires de Paris, guides thématiques du Minutier).
  - Minutes. 1713, janvier - 1713, avril, janvier 1713 - avril 1713; MC/ET/VIII/897
    - GAMBRIER (J. Baptiste) Maître doreur sur métaux Rue de la Ferronnerie § Constitution de rente, 31 janvier 1713; MC/ET/VIII/897
      constitution de rente; Gambrier, J. Baptiste
    - HENRY (Claude) Maître Serrurier Rue du Figuier. § Constitution de rente .., 31 janvier 1713; MC/ET/VIII/897
      constitution de rente; Henry, Claude
    - DARRAS (François) Maître Serrurier Rue des Fossés Monsieur le Prince § Constitution de rente -, 31 janvier 1713; MC/ET/VIII/897
      constitution de rente; Darras, François
    - Constitution par Philippe Bertrand, sculpteur du roi, et Marie Meusnier, sa femme, demeurant grande-rue de Sèvres, de 25 livres de rente héréditaire, au profit de Jean Gauthier, maître jardinier, demeurant rue Blomet, moyennant 500 livres., 11 février 1713; MC/ET/VIII/897
      Documents du Minutier central concernant l'histoire de l'art (1700-1750), par Mireille Rambaud, tome II [études I à X, soit 2357 actes], Paris, Archives nationales, 1971, p. 408 (instrument de recherche imprimé dématérialisé, certaines notices sont plus détaillées dans la version intégrale accessible en ligne par la rubrique 'Autres instruments de recherche', voir contexte dans le Plan d’orientation général - Notaires de Paris, guides thématiques du Minutier).
    - Raffet (Nicolas), maître menuisier, Ile Notre-Dame § Quittance donné par .., 27 mars 1713; MC/ET/VIII/897
      quittance; Raffet, Nicolas
  - Minutes. 1713, mai - 1713, juin, mai 1713 - juin 1713; MC/ET/VIII/898
    - LAGNY (Antoine) Doreur § Compte fait pour la Vidame d'Henry [Lagny & doreur 6 fauteuils pour ..], 1713; MC/ET/VIII/898
      Lagny, Antoine
    - TEXIER Serrurier § Compte fait pour la Vidame d'Amiens, 1713; MC/ET/VIII/898
    - FARDOÏL Horloger Compte fait pour § Madame la Vidame d'Années .. depuis le 18 Mai 1708, 1713; MC/ET/VIII/898
    - Remboursement. Jean Godefroy, maître de danse. Rue des Fossés Saint Germain., 16 mai 1713; MC/ET/VIII/898
      indemnité; Fossés-Saint-Germain (rue des); Godefroy, Jean; danseur; enseignant
    - DAVION (Louis) Maître brodeur Rue du Cygne § Remboursement .., 16 mai 1713; MC/ET/VIII/898
      Davion, Louis
    - LOTOIRE (Simon) Maître fondeur Rue des Vieilles ? (Paroisse Saint-Nicolas de Champs) § Désistement .., 27 juin 1713; MC/ET/VIII/898
      Lotoire, Simon
    - PAFFE (André) Maître fondeur Rue Sainte-Marguerite § Désistement, 27 juin 1713; MC/ET/VIII/898
      Paffe, André
    - PAFFE (André) Maître fondeur; Rue Sainte-Marguerite § Désistement, 27 juin 1713; MC/ET/VIII/898
    - DUBOIS (Jean) Entrepreneur des bâtiments Rue du petit Bac § Bail par .., 29 juin 1713; MC/ET/VIII/898
      bail; Dubois, Jean
    - GAU (Claude) Maçon; Paris § Bail par .., 29 juin 1713; MC/ET/VIII/898
      bail; Gau, Claude
    - GRANDERYE (Pierre), Maître peintre, à Paris § Bail .., 29 juin 1713; MC/ET/VIII/898
      bail; Granderye, Pierre
  - Minutes. 1713, juillet - 1713, septembre, juillet 1713 - septembre 1713; MC/ET/VIII/899
    - Berthe (Poucelet), marchand orfèvre, rue de Varenne § Vente de place, 4 juillet 1713; MC/ET/VIII/899
      acte de vente; Berthe, Poucelet
    - INVALIDES (Bac des) § Bail du Bac des INVALIDES, 8 juillet 1713; MC/ET/VIII/899
      bail; Invalides, Bac des
    - Abbaye de Saint-Claude § Bail à ferme de tous les biens, droits et revenus appartenant à la manse abbatiale de l'Abbaye de Saint-Claude, 19 juillet 1713; MC/ET/VIII/899
    - Hamon (Thomas) maître sculpteur à Paris § Mariage de la fille de .., 27 juillet 1713; MC/ET/VIII/899
      contrat de mariage; Hamon, Thomas
    - Guillebert (Eloi) maître serrurier à Roye en Picardie § Constitution, 7 août 1713; MC/ET/VIII/899
      constitution de rente; Guillebert, Eloi
    - Luynes (petit hôtel de) rue Saint Dominique appartenant à la succession de Chevreuse § Le comte de Sassenage doit pour 6 1/2 ans de loyer 16.250 l. Quittance, 24 août 1713; MC/ET/VIII/899
      quittance
    - Silvain (Léonard) maître maçon rue du Coeur Volant § Quittance, 25 août 1713; MC/ET/VIII/899
      quittance; Silvain, Léonard
    - Saint Martin (Antoine) maître horloger; rue de Bussy § Mariage de .., 3 septembre 1713; MC/ET/VIII/899
      contrat de mariage; Saint Martin, Antoine
    - Gallet (Antoine) potier d'étain sous les Piliers des Halles § Bail., 14 septembre 1713; MC/ET/VIII/899
      bail; Gallet, Antoine
    - Gallet (Pierre) potier d'étain Sous les Piliers des Halles § bail, 14 septembre 1713; MC/ET/VIII/899
      bail; Gallet, Pierre
  - Minutes. 1713, octobre - 1713, décembre, octobre 1713 - décembre 1713; MC/ET/VIII/900
    - Procuration. Jean Godefroy, maître de danse à Paris., 9 octobre 1713; MC/ET/VIII/900
    - Savard (Louis), maître menuisier à Montfermeil § Consentement, 17 octobre 1713; MC/ET/VIII/900
      ratification; Savard, Louis
    - Devisme (Marin) menuisier ébéniste rue de Grenelle § Apprentissage, 23 octobre 1713; MC/ET/VIII/900
      contrat d'apprentissage; Devisme, Marin
    - Menuisier ébéniste (apprentissage) § Antoine Dubois, bourgeois de P., met son fils Jean D., âgé de 18 ans, pour 6 ans chez Marin de Visme, menuisier en ébène. Logé, nourri, son père le blanchira. Moyennant 250 l., 23 octobre 1713; MC/ET/VIII/900
    - Hedy (Sébastien) entrepreneur des bâtiments à Paris § Constitution, 27 octobre 1713; MC/ET/VIII/900
      constitution de rente; Hedy, Sébastien
    - Benault (Louis) entrepreneur des bâtiments à Paris § Constitution, 27 octobre 1713; MC/ET/VIII/900
      constitution de rente; Benault, Louis
    - Dumas (Pierre) maître maçon et entrepreneur des bâtiments rue des Maçons § Quittance de remboursement, 10 novembre 1713; MC/ET/VIII/900
      quittance; Dumas, Pierre
    - Bernier (Jacques-Guillaume) maître coutelier rue de Bussy § Sous bail, 13 décembre 1713; MC/ET/VIII/900
      bail; Bernier, Jacques-Guillaume
    - Morel (Michel) maître ébéniste rue du Temple § Inventaire après décès de Pierre Domage, bourgeois de P., 18 décembre 1713; MC/ET/VIII/900
      inventaire; Morel, Michel
  - Minutes. 1714, janvier - 1714, février, janvier 1714 - février 1714; MC/ET/VIII/901
    - Reilly (Pierre) maître maçon rue des Deux Anges § bail à loyer, 13 janvier 1714; MC/ET/VIII/901
      bail; Reilly, Pierre
    - Quittance au Roi. Jean Godefroy, maître de danse. Rue des Fossés Saint Germain., 20 janvier 1714; MC/ET/VIII/901
      quittance; Fossés-Saint-Germain (rue des); Godefroy, Jean; danseur; enseignant
    - Brot (Etienne) maître brodeur place Cambrai § Quittance, 20 janvier 1714; MC/ET/VIII/901
    - Hersant (Christophe) coffretier ordinaire du Roi quai Pelletier § Quittance de la veuve de .. (pour coffreteries faits pour le due de Chaulnes), 21 janvier 1714; MC/ET/VIII/901
      quittance; Hersant, Christophe
    - Leclercq dit Pitre (Pierre) entrepreneur des bâtiments du Roi à Versailles § Transport, 24 janvier 1714; MC/ET/VIII/901
      Leclercq dit Pitre, Pierre
    - Leclercq (Pierre) entrepreneur des bâtiments du Roi à Versailles § Quittance au Roi, 25 janvier 1714; MC/ET/VIII/901
      quittance; Leclercq, Pierre
  - Minutes. 1714, mars, mars 1714; MC/ET/VIII/902
    - Helie (François) maître serrurier grande rue du Bac § Apprentissage, 7 mars 1714; MC/ET/VIII/902
      contrat d'apprentissage; Helie, François
    - Leclercq (Pierre) entrepreneur des bâtiments du Roi à Versailles § Constitution, 16 mars 1714; MC/ET/VIII/902
      constitution de rente; Leclercq, Pierre
    - Delapierre (Antoine), peintre, rue de Bourbon § Constitution, 26 mars 1714; MC/ET/VIII/902
      constitution de rente; Delapierre, Antoine
  - Minutes. 1714, avril, avril 1714; MC/ET/VIII/903
    - Quittance par Charles Mercier, maître menuisier, Léonard Silvain, maître maçon, Clément Blanchet, maître charpentier, Jean Duflot, maître serrurier, Louis Masson, maître vitrier, Germain Pannel, maître couvreur, François Oudent, peintre, Jean Delaunay, plombier, Antoine Legay, maître paveur et Jacques Dropsy, maître marbrier, sculpteur, à Chrétien-François Gorge d'Antraigue, conseiller au parlement, de la somme de 2.464 livres 11 sols 8 deniers, à laquelle ont été estimés les 13 et 14 juillet 1713, par le sieur Frosne, juré expert, les travaux faits dans une maisons sise rue de Varenne, appartenant à Pierre-François-Gorge d'Antraigue, seigneur de Mellion., 2 avril 1714; MC/ET/VIII/903
      Documents du Minutier central concernant l'histoire de l'art (1700-1750), par Mireille Rambaud, tome II [études I à X, soit 2357 actes], Paris, Archives nationales, 1971, p. 427 (instrument de recherche imprimé dématérialisé, certaines notices sont plus détaillées dans la version intégrale accessible en ligne par la rubrique 'Autres instruments de recherche', voir contexte dans le Plan d’orientation général - Notaires de Paris, guides thématiques du Minutier).
    - Garoche (André) menuisier Communauté de Saint Nicolas des Champs § Constitution, 5 avril 1714; MC/ET/VIII/903
    - Pacque (Pierre) Valet de chambre tapissier de feue à l'Archevêché, M/me/ la Dauphi § Constitution, 5 avril 1714; MC/ET/VIII/903
      constitution de rente; Pacque, Pierre
    - Henry (Claude) maître serrurier rue du Figuier § Constitution, 5 avril 1714; MC/ET/VIII/903
    - Brot (Etienne) marchand brodeur Enclos de Saint-Jean de Latran § Quittance au Roi, 20 avril 1714; MC/ET/VIII/903
    - Hersant (Christophe) Coffretier malletier de la Chambre du Roi quai Peletier § Constitution de la veuve de .., 24 avril 1714; MC/ET/VIII/903
      Hersant, Christophe
    - Quittance et constitution 24 avril 1714. Jean Godefroy, maître de danse. Rue des Fossés Saint Germain., 28 avril 1714; MC/ET/VIII/903
      quittance; constitution de rente; Fossés-Saint-Germain (rue des); Godefroy, Jean; danseur; enseignant
  - Minutes. 1714, mai, mai 1714; MC/ET/VIII/904
    - Delanoire (Charles) maçon à Chauny § Constitution, 11 mai 1714; MC/ET/VIII/904
      constitution de rente; Delanoire, Charles
    - Bouret (Jacques) maître coffretier malletier rue de la Barillerie § Transport, 25 mai 1714; MC/ET/VIII/904
      Bouret, Jacques
  - Minutes. 1714, juin, juin 1714; MC/ET/VIII/905
  - Minutes. 1714, juillet, juillet 1714; MC/ET/VIII/906
  - Minutes. 1714, août - 1714, septembre, août 1714 - septembre 1714; MC/ET/VIII/907
  - Minutes. 1714, octobre - 1714, décembre, octobre 1714 - décembre 1714; MC/ET/VIII/908
  - Minutes. 1715, janvier - 1715, mars, janvier 1715 - mars 1715; MC/ET/VIII/909
    - Bail pour trois ans, par Marie Beaudin, veuve de Nicolas de Plate-Montagne, demeurant rue du Vieux-Colombier, à Martin Poli, de l'académie des sciences, demeurant rue du Bac, de différents lieux dépendant de la maison où loge la bailleresse: cuisine, salle, chambres, jardin planté de buis, de verjus, de muscat, figuier, pruniers et abricotiers, moyennant 370 livres de loyer annuel., 15 mai 1714; MC/ET/VIII/909
      Documents du Minutier central concernant l'histoire de l'art (1700-1750), par Mireille Rambaud, tome II [études I à X, soit 2357 actes], Paris, Archives nationales, 1971, p. 371 (instrument de recherche imprimé dématérialisé, certaines notices sont plus détaillées dans la version intégrale accessible en ligne par la rubrique 'Autres instruments de recherche', voir contexte dans le Plan d’orientation général - Notaires de Paris, guides thématiques du Minutier).
    - Billiard (François) maître menuisier rue Cassette § Partage, 10 janvier 1715; MC/ET/VIII/909
      partage; Billiard, François
    - Marly l'aîné (François) potier d'étain rue de la Cossonnerie § Constitution, 11 janvier 1715; MC/ET/VIII/909
      constitution de rente; Marly l'aîné, François
    - Depille (Marin) maître doreur et peintre place de Grève sur bois § Apprentissage, 4 février 1715; MC/ET/VIII/909
      contrat d'apprentissage; Depille, Marin
    - Inventaire après décès de Marie-Louise-Charlotte Pot de Rhodes, princesse d'Isenghien. Voir Tableaux, à cette date., 6 mars 1715; MC/ET/VIII/909
      Vacation du 7 mars.
      Histoire de Jacob, Bruxelles, 10 pièces, 28 à 30 aunes de cours sur 3 ... 4.000 l.
      Les Quatre Saisons et les Quatre Éléments, Bruxelles, 8 pièces, 24 à 25 aunes de cours sur 3 ... 4.000 l.
      La Conquête des Indes, Flandre, 8 pièces, 25 à 26 aunes de cours sur 3 1/2 ... 400 l.
      Fruits des Indes, haute lisse ... 250 l.
      Vacation du 9 mars.
      Animaux et écussons des alliances de la maison d'Isenghien, verdure de Flandre, 18 aunes de cours sur 2 1/2 ... 1.200 l.